【裁判字號】    90,交易,232
【裁判日期】    900622
【裁判案由】    公共危險
【裁判全文】
臺灣板橋地方法院刑事判決                          九十年度交易字第二三二號
    公  訴  人  臺灣板橋地方法院檢察署檢察官
    被      告  甲○○
右列被告因公共危險案件，經檢察官聲請簡易判決處刑（八十八年度偵字第二五七八
號），本院認不應以簡易判決處刑，改依通常程序審理並判決如左：
    主  文
甲○○無罪。
    理  由
一、公訴意旨略以：被告甲○○於民國八十八年十一月二十五日十五時許，在臺北縣
    樹林鎮柑林工廠飲酒，至同日二十三時許，已處於不能安全駕駛動力交通工具之
    狀態，仍於翌日十時許駕駛ＫＺ─四三五八號自用小貨車，行駛於公路上，由樹
    林往土城方向行駛，行經臺北縣土城市○○街六十八巷二十號前，應注意車前狀
    況，依當時情形，又無不能注意之情事，竟疏未注意，致撞上沿臺北縣土城市○
    ○街行駛，由乙○○所駕駛Ｚ二─七三九三號之自用小貨車，造成Ｚ二─七三九
    三號小貨車受有左前防衛桿、前保險桿、板金、引擎凹陷損壤，經警酒精測試為
    ０‧三二ＭＧ／Ｌ，因認被告另犯刑法第一百八十五條之三之公共危險罪嫌。
二、按犯罪事實應依證據認定之，無證據不得推定其犯罪事實；又不能證明被告犯罪
    者，應諭知無罪之判決，刑事訴訟法第一百五十四條、第三百零一條第一項分別
    定有明文。公訴人認被告涉有上開罪嫌，無非係以被告酒後吐氣所含酒精成分已
    達每公升零點三二毫克，且車禍肇事為主要論據。
三、訊據被告甲○○於警訊、偵查時雖坦承酒後駕車之事實，惟辯稱酒後沒有影嚮開
    車等語（見八十八年度偵字第二五七八號卷宗第四、十八頁）。按刑法第一百
    八十五條之三規定所謂「不能安全駕駛」，係抽象危險犯，雖不以發生具體危險
    為必要，對於吐氣已達每公升０．五五毫克（０．五五ＭＧ／Ｌ）以上，肇事率
    為一般正常人之十倍，認為已達不能安全駕車之標準，業經法務部八十八年五月
    十八日法八八檢字第００一六六九號函告週知。經查被告車禍發生後經警測得其
    酒精濃度為每公升０˙三二毫克，有測試單一紙附卷可稽，未達酒精濃度為每公
    升０．五五毫克，且警員顧祝文證述被告精神狀況還好，當時一直要乙○○賠償
    ，走路還算有穩等情。又證人乙○○證述被告在黃線區回轉撞上我，看起來沒有
    酒醉的樣子，講話狀況清晰度還算清楚等語。足見，被告並未因飲酒而影響判斷
    力、反應力，故尚難以被告有發生車禍，遽認被告已不能安全駕駛。此外，復查
    無其他積極證據足認被告有公訴人所指訴之犯行，既不能證明其犯罪，依法應諭
    知無罪之判決。
四、被告經合法傳喚，無正當理由而未於審理期日到庭，本院送達證書在卷可查，本
    院認係無罪之案件，爰依刑事訴訟法第三百零六條之規定，不待其陳述逕行判決
    ，併予敘明。
據上論斷，應依刑事訴訟法第四百五十二條、第三百零一條第一項、第三百零六條，
判決如主文。
本案經檢察官葉志飛到庭執行職務
中      華      民      國      九十      年      六      月    二十二  日
                                  臺灣板橋地方法院刑事第六庭
                                          法  官  張谷輔
右正本證明與原本無異。
如不服本判決，應於判決送達後十日內，向本院提出上訴狀。
                                          書記官  羅麗娟
中      華      民      國      九十      年      六      月    二十二  日


司法院資訊處製作；財團法人民間司法改革基金會備份。
